臺灣新竹地方法院刑事宣示判決筆錄　　　 96年度易字第633號
公　訴　人　臺灣新竹地方法院檢察署檢察官
被　　　告　丙○○
　　　　　　　　　　（現另案於臺灣新竹監獄
　　　　　　甲○○
　　　　　　　　　　巷22弄1.
　　　　　　　　　　（現另案於臺灣新竹監獄執行中）
共　　　同
指定辯護人 本院公設辯護人乙○○
上列被告等因竊盜等案件，經檢察官提起公訴（95年度偵字第
3387號、第5092號），檢察官聲請改依協商程序而為判決，本院
於中華民國96年11月5日下午4時在本院刑事第10法庭宣示判決，
出席職員如下：
　　　　　　　　　　　　法　官　魏瑞紅
法官起立朗讀判決主文、犯罪事實要旨、處罰條文、附記事項及
告以上訴限制、期間並提出上訴狀之法院，且諭知記載其內容：
一、主  文
丙○○犯攜帶兇器竊盜罪，累犯，處有期徒刑捌月，減為有期徒
刑肆月，如易科罰金，以銀元參佰元即新臺幣玖佰元折算壹日；
又連續犯攜帶兇器竊盜罪，累犯，處有期徒刑壹年，減為有期徒
刑陸月，如易科罰金以銀元參佰元即新臺幣玖佰元折算壹日。應
執行有期徒刑玖月，如易科罰金，以銀元參佰元即新臺幣玖佰元
折算壹日。
甲○○收受贓物，累犯，處有期徒刑參月，如易科罰金，以銀元
參佰元即新臺幣玖佰元折算壹日，減為有期徒刑壹月又拾伍日，
如易科罰金，以銀元參佰元即新臺幣玖佰元折算壹日。
二、犯罪事實要旨：
（一）丙○○前因竊盜案件，經本院於民國90年2月22日，以89
      年易字第1408號判決判處有期徒刑1年，嗣經臺灣高等法
      院於89年2月23日，以90年度上易字第1024號駁回上訴確
      定。又因施用毒品案件，經本院於91年3月18日，以91年
      度竹東簡字第21號判決判處有期徒刑5月確定。上開2案件
      接續執行，於92年5月27日縮刑期滿執行完畢。復因竊盜
      案件，經本院於93年8月16日，以93年度竹簡字第586號判
      決判處有期徒刑6月，甫於94年2月17日縮刑期滿執行完畢
（二）甲○○曾因竊盜案件，分別經本院於91年3月4日，以91年
      度竹簡字第33號判決判處有期徒刑6月確定、臺灣苗栗地
      方法院於91年9月16日，以91年度易字第184號判決判處有
      期徒刑1年確定，並定應執行刑為有期徒刑1年5月，於93
      年2月25日縮刑期滿執行完畢。
（三）詎丙○○猶不知悔改，竟基於意圖為自己不法所有之概括
      犯意，連續於如附表一所示之時、地，其中附表一編號1
      、2持客觀上足供兇器使用之T型板手，竊取如附表一所示
      之財物得手。
（四）甲○○亦不知悔改，明知丙○○所交付之張師福汽車駕駛
      執照、賴正仁普通大貨車及重型機車駕駛執照、徐孟鴻國
      民身分證各1張均為來路不明之贓物，竟於94年8月8日前
      之某日，在新竹市○○路○段703巷51號丙○○住處，收受
      之，並置放在許尚富（另案通緝中）位於桃園縣大園鄉沙
      崙5號2樓之居所房間內。嗣於95年6月9日13時許，甲○○
      駕駛向許尚富借來之懸掛偽造車牌7989-KU號之自用小客
      車（原車號：3688-FP號，所有人：莊春桃，於95年6月8
      日6時許，在莊春桃位於桃園縣中壢市○○路○段85之18號
      住處內遭竊）搭載不知情之黃繼德（另為不起訴處分），
      在新竹市○○路○段451巷9號前為警查獲，而查知上情。
三、處罰條文：
　　刑法第320條第1項、第321條第1項第3款、修正前刑法第56
    條、第47條、第41條第1項，中華民國96年罪犯減刑條例第
    3條第1項第3款、第7條、第9條。
四、協商判決除有刑事訴訟法第454條之4第1項第1款於本訊問程
    序終結前，被告撤銷協商合意或檢察官撤回協商聲請者；第
    2款被告協商之意思非出於自由意志者；第4款被告所犯之罪
    非第455條之2第1項所定得以協商判決者；第6款被告有其他
    較重之裁判上一罪之犯罪事實者；第7款法院認應諭知免刑
    或免訴、不受理者情形之一，及違反同條第2項「法院應於
    協商合意範圍內為判決；法院為協商判決所科之刑，以宣告
    緩刑或2年以下有期徒刑、拘役或罰金為限」之規定者外，
    檢察官與被告、辯護人均不得上訴。
五、如有前項得上訴之情形，得自收受宣示判決筆錄送達之日起
    10日內，向本院提出上訴書狀，上訴於第二審法院。
中　　華　　民　　國　　96　　年　　11　　月　　5 　　日
                      刑事第六庭書記官  吳月華
                                法　官　魏瑞紅
以上筆錄正本係照原本作成。
中　　華　　民　　國　　96　　年　　11　　月　　5 　　日
                        　　　　書記官  吳月華
附表一：
┌──┬──────────┬────────────┐
│編號│犯  罪  時  地      │ 竊  取  財  物         │
├──┼──────────┼────────────┤
│1   │92年10月26日16時許，│張師福所有之數位照相機1 │
│    │攜帶T型扳手（未扣案 │台及皮包1只，內含有國民 │
│    │）在行政院衛生署苗栗│身份證、汽車駕駛執照各1 │
│    │醫院停車場，張師福所│張、信用卡2張。         │
│    │駕駛停放該處之車號W4│                        │
│    │-2359號（已更換車牌 │                        │
│    │為Q9-5228號）自用小 │                        │
│    │客車內。            │                        │
├──┼──────────┼────────────┤
│2   │94年6月28日凌晨2時許│賴正仁所有之車號LT-2156 │
│    │，攜帶T型扳手，在新 │號自用小客車及車內物品包│
│    │竹縣寶山鄉○○路56號│含普通大貨車及重型機車駕│
│    │1樓地下停車場內     │駛執照、國民身份證各1張 │
│    │                    │、信用卡、筆記型電腦1台 │
│    │                    │。                      │
├──┼──────────┼────────────┤
│3   │94年7月間某日，在苗 │徐孟鴻之國民身份證、汽車│
│    │栗縣頭份鎮隆興裡隆興│駕駛執照、車號MD-5816號 │
│    │三街7巷4號前（徒手）│汽車行車執照、提款卡。  │
│    │，徐孟鴻所有停放該處│                        │
│    │之車號MD-5816號自用 │                        │
│    │小客車內            │                        │
└──┴──────────┴────────────┘
附錄論罪科刑法條：
中華民國刑法第320條第1項
（普通竊盜罪、竊佔罪）
意圖為自己或第三人不法之所有，而竊取他人之動產者，為竊盜
罪，處 5 年以下有期徒刑、拘役或 5 百元以下罰金。
中華民國刑法第321條第1項第3款
（加重竊盜罪）
犯竊盜罪而有左列情形之一者，處 6 月以上、 5 年以下有期徒
刑：
三  攜帶兇器而犯之者。
